José Martinez Contador Contador motivado y orientado al detalle, con una probada trayectoria de ayudar a empresas y personas a alcanzar sus objetivos contables. Aporto un profundo conocimiento de todos los principios y prácticas de contabilidad e información financiera. **HERRAMIENTAS** SAP (3 años de experiencia) Memory (5 años de experiencia) **IDIOMAS** Español Inglés **HABILIDADES** Resolución de problemas Liderazgo Adaptabilidad

EXPERIENCIA LABORAL

Informes financieros

Pensamiento crítico

Presupuestos y previsiones

Gestión eficaz del tiempo

* febrero 2015 – mayo 2023

Contador Senior en Rodríguez; Asociados Contadores, Valdivia

Preparé y examiné registros contables, estados financieros,

impuestos y otros informes financieros.

Realicé auditorías, asegurando la adherencia a los requisitos estándar.

Preparé conciliaciones mensuales de cuentas entre empresas.

Presenté informes de análisis y conclusiones al equipo directivo.

Asistí en la preparación y supervisión de presupuestos.

Gestioné documentación de auditoría para auditores internos y externos.

* septiembre 2011 – enero 2015

Contador en González; Pérez Asesores Contables, Los Lagos

Realicé cierres mensuales de cuentas por cobrar, cuentas por pagar y módulos de activos fijos.

Efectué análisis efectivo de información para desarrollar reportes en hojas de cálculo.

Gestioné todas las actividades de cierre de fin de mes del libro mayor, incluyendo conciliaciones y asientos contables.

Colaboré en la realización de auditorías internas y externas.

Gestioné transacciones e informes multiempresa.

FORMACIÓN

* enero 2007 – junio 2011

Universidad Metropolitana, Santiago Licenciado en Contabilidad

* enero 2002 – diciembre 2006

Colegio Altamira, San Bernardo Educación Media

REFERENCIAS

- * Miguel Sandoval desde Rodríguez & Dontadores miguel.sandoval@rodriguezyasociados.com
- +56 9 2110 4230
- * Carlos Fuentes desde González & Derez Asesores Contables carlos fuentes @ Deservice as escores contables.cl
- +56 3 9604 1897
- * Amanda Aguilera desde Aguilera Contadores amanda_agui@aguilera.com
- +56 3 6098 8521